臺灣臺中地方法院刑事判決　　　　　　　96年度易字第2485號
公　訴　人　臺灣臺中地方法院檢察署檢察官
被　　　告　甲○○
　　　　　　　　　　國民
　　　　　　乙○○
　　　　　　　　　　國民
　　　　　　　　　　現另案臺中監獄執行中
上列被告等因竊盜案件，經檢察官提起公訴（九十六年度偵字第
一一六五號），被告在本院準備程序進行中就被訴事實為有罪之
陳述，本院合議庭裁定由受命法官獨任依簡式審判程序，判決如
下：
    主    文
甲○○共同竊盜，累犯，處拘役伍拾日，如易科罰金，以新臺幣
壹仟元折算壹日。
乙○○共同竊盜，累犯，處有期徒刑參月，如易科罰金，以新臺
幣壹仟元折算壹日。
    事實及理由
壹、程序部分：
一、按除被告所犯為死刑、無期徒刑、最輕本刑為三年以上有期
    徒刑之罪或高等法院管轄第一審案件者外，於法院行準備程
    序進行中，被告先就被訴事實為有罪之陳述時，審判長得告
    知被告簡式審判程序之旨，並聽取當事人、代理人、辯護人
    及輔佐人之意見後，裁定進行簡式審判程序；且受命法官行
    準備程序，與法院或審判長有同一之權限；又簡式審判程序
    之證據調查，不受刑事訴訟法第一百五十九條第一項、第一
    百六十一條之二、第一百六十一條之三、第一百六十三條之
    一及第一百六十四條至第一百七十條規定之限制，刑事訴訟
    法第二百七十三條之一第一項、第二百七十九條第二項前段
    、第二百七十三條之二分別定有明文。
二、查本件被告甲○○、乙○○所犯為死刑、無期徒刑、最輕本
    刑為三年以上有期徒刑以外之罪，且非高等法院管轄第一審
    之案件，經本院合議庭裁定由受命法官行準備程序時，被告
    就被訴事實為有罪之陳述後，復經本院合議庭裁定由受命法
    官獨任行簡式審判程序，是其證據之調查，自不受刑事訴訟
    法第一百五十九條第一項、第一百六十一條之二、第一百六
    十一條之三、第一百六十三條之一及第一百六十四條至第一
    百七十條規定之限制，合先敘明。
三、現行刑事訴訟法為保障被告之反對詰問權，排除具有虛偽危
    險性之傳聞證據，以求實體真實之發見，於該法第一百五十
    九條第一項明定被告以外之人於審判外之言詞或書面陳述，
    除法律有規定者外，不得作為證據。本件檢察官及被告於本
    院準備程序及審理程序中，並未就本案卷內證據資料之證據
    能力提出爭執，且迄於言詞辯論終結前，均未主張有刑事訴
    訟法第一百五十九條第一項不得為證據之情形，應認均已同
    意本案卷內之證據資料均得作為本案證據，且經本院審酌後
    ，認無不適當之情形，是本案卷內之證據均有證據能力，合
    先敘明。
貳、實體部分：
一、認定犯罪事實所根據的證據及理由：
    本件犯罪事實及證據，均引用檢察官起訴書之記載（如附件
    ）。
二、論罪科刑的理由：
  (一)核被告二人所為，均係犯刑法第三百二十條第一項之竊盜罪
    ，且被告二人就上開犯行，具有犯意之聯絡及行為之分擔，
    為共同正犯。
  (二)被告甲○○前曾因竊盜、毒品案件分別經本院及臺灣高等法
    院臺中分院判處有期徒刑確定，甫於九十五年八月三十日執
    行完畢；被告乙○○前曾因違反毒品危害防制條例案件，經
    臺灣高等法院臺中分院判處有期徒刑確定，於九十五年七月
    十四日假釋付保護管束，甫於九十五年九月十三日保護管束
    期滿執行完畢。被告二人前受有期徒刑之執行完畢後，五年
    內再故意犯本件有期徒刑以上之罪，為累犯，均應依刑法第
    四十七條第一項之規定，加重其刑。
  (三)審酌被告二人正值青年，身強體健卻不思努力，因一時貪念
    ，思慮未週更觸法網，被告乙○○下手行竊，惟下手行竊之
    物價值非鉅，犯後亦能坦承犯行、態度良好等一切情狀，予
    以分別量處如主文所示之刑，並諭知易科罰金之折算標準，
    以示懲儆。
三、適用法律依據：
  (一)刑事訴訟法第二百七十三條之一第一項、第二百九十九條第
    一項前段、第三百十條之二、第四百五十四條第二項。
  (二)刑法第二十八條、第三百二十條第一項、第四十七條第一項
    、第四十一條第一項前段。
  (三)刑法施行法第一條之一。
本案經檢察官郭明嵐到庭執行職務。
中　　華　　民　　國　　96　　年　　6　　月　　22　　日
                  刑事第七庭    法  官  郭德進
上正本證明與原本無異。
如不服本判決，應於送達後十日內向本院提出上訴狀（須附繕
本），上訴於台灣高等法院台中分院。
                                書記官  陳惠玲
中　　華　　民　　國　　96　　年　　6　　月　　22　　日
附錄本案論罪科刑法條全文：
中華民國刑法第320條第1項（普通竊盜罪、竊佔罪）
意圖為自己或第三人不法之所有，而竊取他人之動產者，為竊盜
罪，處5年以下有期徒刑、拘役或5百元以下罰金。
意圖為自己或第三人不法之利益，而竊佔他人之不動產者，依前
項之規定處斷。
前二項之未遂犯罰之。
